臺灣臺中地方法院交通事件裁定　　　　96年度交聲字第750號
原處分機關　交通部公路總局臺中區監理所臺中市監理站
異　議　人
即受處分人　甲○○
上列異議人因違反道路交通管理處罰條例案件，對於交通部公路
總局臺中區監理所臺中市監理站如附表所示時間所為之如附表所
示之裁決書文號處分，聲明異議，本院裁定如下：
    主    文
異議駁回。
    理    由
一、原處分機關略以：異議人即受處分人甲○○（以下稱異議人
    ）所有車牌號碼WQG-089號輕型機車，於附表所列違規時間
    ，在附表所示之地點，有「在設有禁止停車標誌之處所停車
    」之違規，先後經台北市停車管理處於附表所示之違規時間
    ，掣發如附表所示之舉發違反道路交通管理事件通知單，異
    議人於民國96年6月8日提出申訴（附表編號1至12），業經
    原舉發單位96年6月21日以北市停四字第09633114300號函覆
    ，於附表所示之裁決日期，依道路交通管理處罰條例第56條
    第1項第4款規定，處罰鍰新臺幣（下同）600元，並掣發如
    附表所示之裁決書，異議人於96年7月10日至站簽收如附表
    所示之13件裁決書，並同時遞狀異議。
二、聲明異議意旨略以：異議人於96年5月14日起至96年6月5日
    止，為其婚假期間，異議人居住在臺中市，並未使用上開違
    規車輛WQG-089號輕型機車，且婚假前夕，已將該車停置於
    合法的停車格內，疑是外力因素，使其車輛移出停車格外，
    況且婚假期間很長，亦不可能停置於違規之處，因認附表所
    示之處分顯有不當，請求查明撤銷原處分，並免繳罰款等語
    。
三、按汽車駕駛人在設有禁止停車標誌、標線之處所停車者，處
    600元以上1200元以下罰鍰；在圓環、人行道、交岔路口10
    公尺內，公路主管機關、市區道路主管機關或警察機關得在
    不妨害行人通行或行車安全無虞之原則，設置必要之標誌或
    標線另行規定機器腳踏車、慢車之停車處所；汽車駕駛人違
    規停車，當場不能或不宜攔截製單舉發者，得逕行舉發；第
    7條之2之逕行舉發案件有第56條第1項或第57條規定之情形
    ，而駕駛人、汽車所有人不在場或未能將汽車移置每逾2小
    時者，得連續舉發，道路交通管理處罰條例第56條第1項第4
    款、第90條之3第1項、第7條之2第1項第5款、第85條之1第2
    項第2款分別定有明文。又同條例第85條之1第2項第2款規定
    ，乃立法者對於違規事實一直存在之行為，考量該違規事實
    之存在對公益或公共秩序確有影響，除使主管機關得以強制
    執行之方法及時除去該違規事實外，並得藉舉發其違規事實
    之次數，作為認定其違規行為之次數，從而對此多次違規行
    為得予以多次處罰，並不生一行為二罰之問題；且該得為連
    續舉發之規定，就連續舉發時應依何種標準為之，並無原則
    性規定。雖主管機關依道路交通管理處罰條例第92條之授權
    ，於95年5月30日修正發布「違反道路交通管理事件統一裁
    罰標準及處理細則」，其第12條第4項規定，以「每逾2 小
    時」為連續舉發之標準，衡諸人民可能因而受處罰之次數及
    可能因此負擔累計罰鍰之金額，相對於維護交通秩序、確保
    交通安全之重大公益而言，尚未逾越必要之程度，亦經司法
    院大法官著有釋字第604號解釋可資參照。
四、經查：
    臺北市政府為改善人行道及騎樓停放機車影響行人通行順暢
    及安全問題，使人行道有足夠空間供行人通行，已自88年起
    實施機車退出騎樓、人行道措施。又臺北市○○路係臺北市
    停車管理處已公告實施機車退出騎樓、人行道之路段，且設
    有禁停標誌牌標示騎樓、人行道路段禁止停車（機慢車停放
    區除外）等情，有臺北市停車管理處96年6月21日北市停四
    字第09633114300號書函影本1份附卷可稽（本院卷第7頁）
    。而前開違規地點之人行道上已經主管機關劃設機車停車格
    位，另行規定機車之停車處所，亦有舉發採證照片16張在卷
    可憑（本院卷第11至第23頁），足見前開違規路段之人行道
    上，除機車停車格位為合法准許之停車處所外，其餘未劃設
    停車格之處均屬設有禁止停車標誌之處所甚明。本件異議人
    所有之前開車輛，於附表所示之違規時、地，經臺北市政府
    交通局交通助理員程子民等人發現停放於設有禁止停車標誌
    、標線之人行道上，有前開照片在卷足證，且為異議人所不
    爭，就此，異議人雖辯稱：該機車原先非放在被舉發之地點
    ，係遭人移出云云，惟異議人所有上開車輛停放之狀態，業
    經詳述如前，異議人所為之上述辯解，並未提出任何證據可
    資證明，異議人所稱之理由，尚非可採，是臺北市停車管理
    處之取締處分應無違失。
五、綜上所述，異議人既有上開在設有禁止停車標誌之處所停車
    之違規行為，並經合法連續舉發，從而，原處分機關依前揭
    道路交通管理處罰條例第56條第1項第4款規定，分別以附表
    所示裁決書裁處異議人如附表所示之罰鍰，核無違誤，本件
    異議為無理由，應予駁回。
六、據上論斷，應依道路交通管理處罰條例第87條第2項，道路
    交通案件處理辦法第19條，裁定如主文。
中　　華　　民　　國　　96　　年　　11　　月　　6 　　日
                        臺灣臺中地方法院交通法庭
                                法  官  柯雅惠
上正本證明與原本無異。
如不服本裁定，應於送達後5日內，向本院提出抗告狀。
                                書記官
中　　華　　民　　國　　96　　年　　11　　月　　6 　　日
附表：
┌─┬─────┬────┬───┬───┬───┐
│編│裁決書文號│違規日期│違規地│違反條│裁罰  │
│號│          │        │點    │例（道│（新臺│
│  │          │        │      │路交通│幣）  │
│  │          │        │      │管理處│      │
│  │          │        │      │罰條例│      │
│  │          │        │      │）    │      │
├─┼─────┼────┼───┼───┼───┤
│1 │裁監稽違字│96年5 月│台北市│第56條│800元 │
│  │第裁      │15日10時│鄭州路│第1項 │      │
│  │61-1AB5911│2分     │      │第4款 │      │
│  │56號      │        │      │      │      │
├─┼─────┼────┼───┼───┼───┤
│2 │裁監稽違字│96年5 月│台北市│第56條│800元 │
│  │第裁      │17日9時 │鄭州路│第1項 │      │
│  │61-1AB5910│36 分   │      │第4款 │      │
│  │53號      │        │      │      │      │
├─┼─────┼────┼───┼───┼───┤
│3 │裁監稽違字│96年5 月│台北市│第56條│800元 │
│  │第裁      │18日9時 │鄭州路│第1項 │      │
│  │61-1AB5933│47 分   │      │第4款 │      │
│  │14號      │        │      │      │      │
├─┼─────┼────┼───┼───┼───┤
│4 │裁監稽違字│96年5 月│台北市│第56條│800元 │
│  │第裁      │21日9時 │鄭州路│第1項 │      │
│  │61-1AB5953│06 分   │      │第4款 │      │
│  │93號      │        │      │      │      │
├─┼─────┼────┼───┼───┼───┤
│5 │裁監稽違字│96年5 月│台北市│第56條│800元 │
│  │第裁      │22日9時 │鄭州路│第1項 │      │
│  │61-1AB5983│28 分   │      │第4款 │      │
│  │03號      │        │      │      │      │
├─┼─────┼────┼───┼───┼───┤
│6 │裁監稽違字│96年5 月│台北市│第56條│800元 │
│  │第裁      │23日9時 │鄭州路│第1項 │      │
│  │61-1AB6027│37 分   │      │第4款 │      │
│  │72號      │        │      │      │      │
├─┼─────┼────┼───┼───┼───┤
│7 │裁監稽違字│96年5 月│台北市│第56條│800元 │
│  │第裁      │25日11時│鄭州路│第1項 │      │
│  │61-1AB6088│03 分   │      │第4款 │      │
│  │32號      │        │      │      │      │
├─┼─────┼────┼───┼───┼───┤
│8 │裁監稽違字│96年5 月│台北市│第56條│800元 │
│  │第裁      │28日9時 │鄭州路│第1項 │      │
│  │61-1AB6096│28 分   │      │第4款 │      │
│  │17號      │        │      │      │      │
├─┼─────┼────┼───┼───┼───┤
│9 │裁監稽違字│96年5 月│台北市│第56條│800元 │
│  │第裁      │29日9時 │鄭州路│第1項 │      │
│  │61-1AB6134│13 分   │      │第4款 │      │
│  │65號      │        │      │      │      │
├─┼─────┼────┼───┼───┼───┤
│10│裁監稽違字│96年5 月│台北市│第56條│800元 │
│  │第裁      │30日9時 │鄭州路│第1項 │      │
│  │61-1AB6149│36 分   │      │第4款 │      │
│  │93號      │        │      │      │      │
├─┼─────┼────┼───┼───┼───┤
│11│裁監稽違字│96年5 月│台北市│第56條│800元 │
│  │第裁      │30日11時│鄭州路│第1項 │      │
│  │61-1AB6151│47 分   │      │第4款 │      │
│  │58號      │        │      │      │      │
├─┼─────┼────┼───┼───┼───┤
│12│裁監稽違字│96年5 月│台北市│第56條│800元 │
│  │第裁      │31日9時 │鄭州路│第1項 │      │
│  │61-1AB6182│22 分   │      │第4款 │      │
│  │54號      │        │      │      │      │
├─┼─────┼────┼───┼───┼───┤
│13│裁監稽違字│96年6 月│台北市│第56條│600元 │
│  │第裁      │6日9時57│鄭州路│第1項 │      │
│  │61-1AB6283│分      │      │第4款 │      │
│  │28號      │        │      │      │      │
└─┴─────┴────┴───┴───┴───┘
